臺灣新北地方法院民事裁定
111年度監宣字第940號
聲  請  人  陳廣山  

相  對  人  陳邵愛月


關  係  人  陳廣輝  
上列當事人間請求改定監護人事件，本院裁定如下：
    主      文
改定陳廣輝（男，民國00年00月0日生，身分證統一編號：Z0000
00000號）為受監護宣告人陳邵愛月（女，民國00年0月00日生，
身分證統一編號：Z000000000號）之監護人。
指定陳廣山（男，民國00年0月0日生，身分證統一編號：Z00000
0000號）為會同開具財產清冊之人。
聲請程序費用由受監護宣告之人陳邵愛月負擔。
    理      由
一、聲請意旨略以：聲請人之母即相對人陳邵愛月，前經臺灣新
    北地方法院於民國106年5月31日以106年度監宣字第331號裁
    定宣告為受監護宣告之人，並由聲請人為其監護人；聲請人
    因工作關係目前居住於新竹市，無法負起主要照顧相對人之
    責，爰依民法第1113條準用第1106條之1第1項之規定，請求
    改定由關係人任相對人之監護人，並指定聲請人為會同開具
    財產清冊之人等語。
二、按法院選定監護人時，應依受監護宣告之人之最佳利益，優
    先考量受監護宣告之人之意見，審酌一切情狀，並注意下列
    事項：一、受監護宣告之人之身心狀態與生活及財產狀況。
    二、受監護宣告之人與其配偶、子女或其他共同生活之人間
    之情感狀況。三、監護人之職業、經歷、意見及其與受監護
    宣告之人之利害關係。四、法人為監護人時，其事業之種類
    與內容，法人及其代表人與受監護宣告之人之利害關係；又
    有事實足認監護人不符受監護人之最佳利益，或有顯不適任
    之情事者，法院得依受監護人、四親等內之親屬、檢察官、
    主管機關或其他利害關係人之聲請，改定適當之監護人；另
　　法院依民法第1106條之1改定監護人時，應同時指定會同開
    具財產清冊之人，民法第1111條之1、第1106條之1、第1094
    條第4項分別定有明文；而上開第1106條之1、第1094條第4
    項規定，依同法第1113條亦有準用。
三、查相對人前經本院宣告為受監護宣告之人，並由聲請人為其
    監護人，有本院106年度監宣字第331號裁定在卷可憑。而聲
    請人主張之上開事實，業據其提出戶口名簿、親屬系統表、
    居住證明、房屋租賃契約書影本為證；本院審酌聲請人現居
    住於新竹市，距離相對人現居地即新北市○○區○○路000巷0弄
    00號有相當距離，確有無法善盡照顧責任之情事，堪認聲請
    人有關應改定本件監護人之主張為可採；另審酌關係人現與
    相對人同住，負責其生活、養護、治療等事務，為相對人之
    主要照顧者，且為相對人之子，並有意願擔任其監護人及同
    意聲請人擔任會同開具財產清冊之人，復經原監護人即聲請
    人對上情均表示同意，此有同意書可按（見本院卷第29、31
    頁），爰依前揭規定，改定關係人為相對人之監護人，併指
    定聲請人為會同開具財產清冊之人。
四、依家事事件法第164條第2項，裁定如主文。
中　　華　　民　　國　　111 　年　　12　　月　　20　　日
                  家事法庭    法  官    洪珮婷
以上正本係照原本作成。
如不服本裁定，應於送達後10日內向本院提出抗告狀，並繳納抗
告費新臺幣1,000元。
中　　華　　民　　國　　111 　年　　12　　月　　20　　日
　　　　　　　　　　　　　　　書記官　  許怡雅